臺灣臺北地方法院刑事判決
108年度醫易字第7號
公  訴  人  臺灣臺北地方檢察署檢察官
被      告  陳亮州



選任辯護人  徐立晟律師
上列被告因業務過失傷害案件，經檢察官提起公訴 （107年度偵
字第20940號），本院判決如下：
    主  文
本件公訴不受理。
    理  由
一、公訴意旨詳如附件起訴書所載。
二、按告訴乃論之罪，告訴人於第一審辯論終結前得撤回其告訴
    ，又告訴經撤回者，應諭知不受理之判決，而不受理之判決
    ，得不經言詞辯論為之，刑事訴訟法第238條第1項、第303
    條第3款、第307條分別定有明文。
三、查被告陳亮州所涉過失傷害案件，起訴書認係犯民國108年5
    月29日修正前刑法第284條第1項前段之罪，依同法第287條
    前段規定，須告訴乃論（屬告訴乃論之罪部分，修法前後均
    無修正）。茲據告訴人邱素儀具狀撤回告訴，此有「刑事撤
    回告訴」狀在卷足稽（本院卷㈣第365頁參照），依上開說明
    ，爰不經言詞辯論，逕為諭知不受理之判決。
據上論斷，應依刑事訴訟法第284條之1、第303條第3款、第307
條，判決如主文。
中　　華　　民　　國　　111 　年　　1 　　月　　22　　日
                  刑事第十四庭  法　官  姚念慈
上正本證明與原本無異。 
如不服本判決應於收受送達後20日內向本院提出上訴書狀，並應
敘述具體理由；其未敘述上訴理由者，應於上訴期間屆滿後20日
內向本院補提理由書(均須按他造當事人之人數附繕本)「切勿逕
送上級法院」。告訴人或被害人如對於本判決不服者，應具備理
由請求檢察官上訴，其上訴期間之計算係以檢察官收受判決正本
之日期為準。因疫情而遲誤不變期間，得向法院聲請回復原狀。
 
                                書記官  潘美靜
中　　華　　民　　國　　111 　年　　1 　　月　　22　　日
附件：
臺灣臺北地方檢察署檢察官起訴書
                                    107年度偵字第20940號
　　被　　　告　陳亮州　男　53歲（民國00年0月0日生）
　　　　　　　　　　　　住臺北市○○區○○○路0段000巷0
　　　　　　　　　　　　弄0號2樓
　　　　　　　　　　　　國民身分證統一編號：Z000000000號
上列被告因業務過失傷害案件，已經偵查終結，認應提起公訴，
茲將犯罪事實及證據並所犯法條分敘如下：
　　　　犯罪事實
一、陳亮州（所涉違反醫師法等案件部分，另為不起訴之處分）
    係址設臺北市○○區○○○0段00號1樓「海德堡牙醫診所」之醫師
    ，係依法執行醫師業務之人。緣邱素儀於民國103年4月間某
    日起至106年2月間某日期間，至海德堡牙醫診所接受陳亮州之
    植牙手術，詎陳亮州在承作#13、#15植體時，原應注意避免
    植入#13植體時若施打至#12牙根，將造成#12牙根受損，致
    使#12牙根變短，#12牙齒日後可能有不穩情事；亦須即時發
    現#13植體處持續發炎產生膿腫，導致#13植體必須取出，造
    成磨損牙骨牙肉，使#13牙齦受損，牙床下降；並須即時裝上
    柱心，以避免#15牙齒發炎，導致#15牙齒因此存活率降低等情
    ，且當時依其智識等情形，並無不能注意之情事，竟疏未注
    意，致邱素儀於上開時間接受植牙手術後，受有#12牙根受
    損，須做根尖切除手術，致使#12牙根變短；#13牙齦受損，
    牙床下降；#15牙齒發炎，根管治療必須重做等身體之傷害。
二、案經邱素儀訴由本署偵辦。
　　　　證據並所犯法條
一、證據清單及待證事實：
編號 證據名稱 待證事實 1 被告陳亮州之供述 被告於上開時間、地點為告訴人邱素儀進行植牙手術之事實。 2 告訴人邱素儀於警詢及偵查中之證述 被告陳亮州為醫師，為從事業務之人，於上開時間、地點，為告訴人邱素儀進行植牙手術時，竟疏未注意，而造成告訴人受有身體傷害之事實。 3 衛生福利部醫事審議委員會鑑定書（編號：第0000000號） 1、證明依植牙手術基本原則，術前應有影像檢查，植體應距離鄰近牙齒之牙根至少1.5mm，被告於術前已為告訴人進行電腦斷層掃描檢查，亦應於術前完成植牙牙位及軸向評估，若缺牙空間不適宜進行植牙手術，則不應為告訴人植牙，被告植入＃13之植體，卻施打至＃12，似已違反醫事人員應注意情事之事實。 2、證明於104年4月20日，告訴人接受由新潔明牙醫診所郭明俐醫師施行＃12根尖切除手術，被告亦於當日施行＃13植牙傷口清創手術，此手術與根尖切除術乃同一部位，於同日但不同時，為同一部位施行2次手術，將增加傷口感染可能性，並加劇告訴人邱素儀術後不適，與醫療常規不符之事實。 
二、按行為後法律有變更者，適用行為時之法律，但行為後之法
    律有利於行為人者，適用最有利於行為人之法律，刑法第2
    條第1項定有明文。被告行為後，刑法第284條業於108年5月
    29日經總統公布修正施行，並自同年5月31日起生效。修正
    前之刑法第284條原規定：「因過失傷害人者，處六月以下
    有期徒刑、拘役或五百元以下罰金，致重傷者，處一年以下
    有期徒刑、拘役或五百元以下罰金。從事業務之人，因業務
    上之過失傷害人者，處一年以下有期徒刑、拘役或一千元以
    下罰金：致重傷者，處三年以下有期徒刑、拘役或二千元以
    下罰金。」，修正後之條文則為：「因過失傷害人者，處一
    年以下有期徒刑、拘役或十萬元以下罰金；致重傷者，處三
    年以下有期徒刑、拘役或三十萬元以下罰金。」，經比較修
    正前後之法律，新法提高法定刑上限，是本案經新舊法比較
    之結果，應以被告行為時之法律即修正前之刑法第284條第1
    項對被告較為有利。核被告所為，係犯修正前刑法第284條
    第1項前段之過失傷害罪嫌。
三、依刑事訴訟法第251條第1項提起公訴。
　　此　致
臺灣臺北地方法院
中　　華　　民　　國　　108 　年　　10　　月　　5 　　日
　　　　　　　　　　　　　　　檢  察  官  陳立儒
本件正本證明與原本無異
中　　華　　民　　國　　108 　年　　10　　月　　17　　日
　　　　　　　　　　　        書  記  官  陳佳伶  
附錄本案所犯法條全文
中華民國刑法第284條(108年5月29日修正前）
（過失傷害罪）
因過失傷害人者，處 6 月以下有期徒刑、拘役或 5 百元以下罰
金，致重傷者，處 1 年以下有期徒刑、拘役或 5 百元以下罰金
。
從事業務之人，因業務上之過失傷害人者，處 1 年以下有期徒
刑、拘役或 1 千元以下罰金，致重傷者，處 3 年以下有期徒刑
、拘役或 2 千元以下罰金。